【裁判字號】    90,訴緝,508
【裁判日期】    901031
【裁判案由】    毒品危害防制條例
【裁判全文】
台灣台中地方法院刑事判決                          九十年度訴緝字第五八號
    公  訴  人  臺灣台中地方法院檢察署檢察官
    被      告  甲○○
右列被告因毒品危害防制條例案件，經檢察官提起公訴（九十年度毒偵字第四七四號
），本院判決如左：
    主    文
甲○○施用第一級毒品，處有期徒刑壹年。
    事    實
一、甲○○前曾於民國（下同）八十一年三月十日因施用毒品案件，經本院判處有期
    徒刑一年八月，於八十一年七月十四日經台灣高等法院台中分院判決上訴駁回而
    告確定，於八十一年九月二十六日送監執行；復因違反肅清煙毒條例案件，於八
    十二年三月四日經本院判處有期徒刑一年二月，於八十二年三月二十三日判決確
    定，於八十二年四月七日接續執行，於八十三年七月十九日縮短刑期假釋出獄，
    期間至八十四年五月十六日屆滿，假釋未經撤銷，其未執行之刑，以已執行論。
    詎仍不知悔改，曾於八十七年間因施用毒品案件，經台灣台中地方法院檢察署檢
    察官聲請本院以八十七年度毒聲字第一五八一號裁定送台灣台中看守所附設勒處
    所觀察、勒戒後，認無繼續施用毒品之傾向，而由台灣台中地方法院檢察署檢察
    官於八十七年九月十四日以八十七年度偵字第一六五二八號為不起訴處分確定，
    猶不知悔改，於八十八年六月十二日下午六時許，在台中縣潭子鄉○○路○段九
    八號住處，施用第一級毒品海洛因一次，而於同年月十四日下午九時許，在台中
    市○○路○段三一巷六號，經警查獲，經台灣台中地方法院檢察署檢察官聲請本
    院以八十八年度毒聲字第五七六七號裁定送台灣台中看守所附設勒戒處所觀察、
    勒戒後，認有繼續施用毒品傾向｛其施用第一級毒品部分，經本院以八十八年度
    訴字第二三五一號判處有期徒刑八月確定（尚未執行）｝，而由台灣台中地方法
    院檢察署檢察官聲請本院以八十八年度毒聲字第七０七一號裁定令入戒治處所施
    以強制戒治一年，嗣經強制戒治屆滿三月，其成績經評定為合格，無繼續戒治之
    必要，再由台灣台中地方法院檢察署檢察官聲請本院以八十九年毒聲字第三一三
    七號裁定停止戒治，所餘戒治期間，付保護管束，於八十九年六月八日出監。詎
    其於保護管束期間，另基於施用第一級毒品之犯意，於八十九年九月五日回溯三
    、四日某日中午某時，在台中市○○路○段三十一巷六號住處，以將第一級毒品
    海洛因羼在香煙內吸食方式，施用第一級毒品海洛因一次，嗣於八十九年九月五
    日，甲○○至台灣台中地方法院檢察署觀護人室執行保護管束時，經採尿送請台
    灣尖端先進生技醫藥股份有限公司濫用藥物檢驗中心以氣相層析質譜儀 （GC/MS
    ）檢驗結果，檢出嗎啡（閾值716ng/ml） 、可待因（閾值1369ng/ml）呈陽性反
    應，始查知上情（因甲○○違反保護管束應遵守事項情節重大，而由台灣台中地
    方法院檢察署檢察官聲請本院以八十九年度毒聲字第六０七九號裁定撤銷停止戒
    治，令入戒治處所施以強制戒治）。
二、案經台灣台中地方法院檢察署檢察官自動檢舉偵查起訴，經本院發布通緝後，於
    九十年九月二十一日由台中市警察局第二分局緝獲到案。
    理    由
一、訊據被告甲○○對於右揭於保護管期間內，施用第一級毒品海洛因之事實，於本
    院審理時，坦承不諱。且：
  (一)被告於停止戒治，所餘戒治期間付保護管束期間之八十九年九月五日，至台灣台
    中地方法院檢察署觀護人室執行保護管束時，經採尿送請台灣尖端先進生技醫藥
    股份有限公司濫用藥物檢驗中心以氣相層析質譜儀 （GC/MS）檢驗結果，檢出嗎
    啡（閾值716ng/ml） 、可待因（閾值1369ng/ml）呈陽性反應之情，有該中心出
    具之檢驗報告一紙附卷可稽。
  (二)被告曾於八十七年間因施用毒品案件，經台灣台中地方法院檢察署檢察官聲請本
    院以八十七年度毒聲字第一五八一號裁定送台灣台中看守所附設勒處所觀察、勒
    戒後，認無繼續施用毒品之傾向，而由台灣台中地方法院檢察署檢察官於八十七
    年九月十四日以八十七年度偵字第一六五二八號為不起訴處分確定；猶不知悔改
    ，於八十八年六月十二日下午六時許，在台中縣潭子鄉○○路○段九八號住處，
    施用第一級毒品海洛因一次，而於同年月十四日下午九時許，在台中市○○路○
    段三一巷六號，經警查獲，經台灣台中地方法院檢察署檢察官聲請本院以八十八
    年度毒聲字第五七六七號裁定送台灣台中看守所附設勒戒處所觀察、勒戒後，認
    有繼續施用毒品傾向｛其施用第一級毒品部分，經本院以八十八年度訴字第二三
    五一號判處有期徒刑八月確定（尚未執行）｝，而由台灣台中地方法院檢察署檢
    察官聲請本院以八十八年度毒聲字第七０七一號裁定令入戒治處所施以強制戒治
    一年，嗣經強制戒治屆滿三月，其成績經評定為合格，無繼續戒治之必要，再由
    台灣台中地方法院檢察署檢察官聲請本院以八十九年毒聲字第三一三七號裁定停
    止戒治，所餘戒治期間，付保護管束，於八十九年六月八日出監。詎其於保護管
    束期間，另基於施用第一級毒品之犯意，於八十九年九月五日回溯三、四日某日
    中午某時，在台中市○○路○段三十一巷六號住處，以將第一級毒品海洛因羼在
    香煙內吸食方式，施用第一級毒品海洛因一次，嗣於八十九年九月五日，甲○○
    至台灣台中地方法院檢察署觀護人室執行保護管束時，經採尿送請台灣尖端先進
    生技醫藥股份有限公司濫用藥物檢驗中心以氣相層析質譜儀 （GC/MS）檢驗結果
    ，檢出嗎啡（閾值716ng/ml）、 可待因（閾值1369ng/ml）呈陽性反應，而由台
    灣台中地方法院檢察署檢察官聲請本院以八十九年度毒聲字第六０七九號裁定撤
    銷停止戒治，令入戒治處所施以強制戒治之情，亦有台灣台中地方法院檢察署刑
    案資料查註紀錄表、本院八十八年度毒聲字第五七六七號、第七０七一號、八十
    九年毒聲字第三一三七號、第六０七九號刑事裁定、八十八年度訴字第二三五一
    號刑事判決在卷可稽。
  (三)被告前開施用第一級毒品案件，經台灣台中地方法院檢察署檢察官聲請本院於八
    十八年十月六日以八十八年度毒聲字第五七六七號裁定送台灣台中看守所附設勒
    戒處所觀察、勒戒後，認有繼續施用毒品傾向，而由台灣台中地方法院檢察署檢
    察官聲請本院以八十八年毒聲字第七０七一號裁定令入台灣台中戒治所施以強制
    戒治，於八十九年一月十一日送台中戒治所施以強制戒治，嗣經成效經評定為合
    格後，由台灣台中地方法院檢察署檢察官聲請本院於八十九年五月二十五日以八
    十九年度毒聲字第三一三七號裁定停止戒治，所餘戒治期間，付保護管束，於八
    十九年六月八日出監，在長達近六月之時間內，在台中戒治所執行強制戒治，均
    未再沾染第一級毒品，嗣成績經評定合格，無繼續戒治之必要，此觀之本院八十
    九年度毒聲字第三一三七號裁定自明。被告於八十九年六月八日出監後，至八十
    九年九月五日回溯三、四日某日中午，始再度沾染毒品，足見被告係另行起意施
    用第一級毒品，至堪認定。是以，本件檢察官起訴部分與被告前施用第一級海洛
    因部分｛即於八十八年六月十二日下午六時許，在台中縣潭子鄉○○路○段九八
    號住處，施用第一級毒品海洛因一次，而於同年月十四日下午九時許，在台中市
    ○○路○段三一巷六號，經警查獲，此部分業經臺灣台中地方法院檢察署檢察官
    提起公訴（八十九年度毒偵緝字第一四０），並經本院於八十九年一月十四日以
    八十八年度訴字第二三五一號判處有期徒刑八月。｝，業已確定部分，尚無連續
    犯之裁判上一罪關係。
  (四)事證明確，被告右揭犯行，洵堪認定。
二、(一)核被告所為，係犯有毒品危害防制條例第十條第一項之施用第一級毒品。被告
    持有第一級毒品海洛因，嗣進而施用之，其持有之低度行為應為施用之高度行為
    所吸收，不另論罪。(二)爰審酌被告曾有施用第一級毒品海洛因之不良素行，不知
    戒慎警惕，猶繼續施用毒品，並於觀察、勒戒，無繼續施用毒品傾向，經檢察官
    為不起訴處分後，再次施用毒品，並經強制戒治後，裁定停止戒治，所餘戒治期
    間付保護管束期間，再度施用毒品，有失政府制定毒品危害防制條例之立法美意
    ，本不宜寬貸，惟此乃自戕行為及犯後已坦承部分犯行，態度良好等一切情狀，
    量處如主文所示之刑，以資懲儆。
據上論斷，應依刑事訴訟法第二百九十九條第一項前段，毒品危害防制條例第十條第
一項、第二十條第三項前段，判決如主文。
中      華      民      國    九十      年      十      月    三十一    日
                                  臺灣台中地方法院刑事第四庭
                                      法  官  顏  世  傑
右正本證明與原本無異。
如不服本判決，應於判決送達後十日內，向本院提出上訴狀。
                                      書記官
中      華      民      國    九十      年      十      月    三十一    日
附錄本案論罪科刑法條：
毒品危害防制條例第十條第一項：
  施用第一級毒品者，處六月以上五年以下有期徒刑。


司法院資訊處製作；財團法人民間司法改革基金會備份。
